臺灣新北地方法院刑事判決　　　　　110年度審交易字第937號
公　訴　人　臺灣新北地方檢察署檢察官
被　　　告　吳政瑜


上列被告因公共危險案件，經檢察官提起公訴（110 年度偵字第
00000 號），被告於本院準備程序中就被訴事實為有罪之陳述，
經本院裁定進行簡式審判程序，判決如下：
    主  文
吳政瑜駕駛動力交通工具而有吐氣所含酒精濃度達每公升零點貳
伍毫克以上情形，累犯，處有期徒刑參月，如易科罰金，以新臺
幣壹仟元折算壹日。
    事  實
一、吳政瑜於民國110 年5 月12日19時至20時16分許間，在新北
    市林口區文化二路某統一超商店內飲用酒類後，仍基於酒後
    駕駛動力交通工具之犯意，於飲酒結束後隨即駕駛車牌號碼
    000-0000號自用小客貨車上路，欲返回新北市○○區○○○
    街0 巷0 號4 樓之3 住處。嗣於同日20時37分許，行經新北
    市林口區麗園一街4 巷口前，因形跡可疑為警攔查，經警發
    現其身上散發酒味而對其實施酒精濃度測試，測得其吐氣所
    含酒精濃度達每公升0.27毫克而查悉上情。
二、案經新北市政府警察局林口分局報告臺灣新北地方檢察署檢
    察官偵查起訴。
    理  由
壹、程序方面：
    本件被告吳政瑜所犯係死刑、無期徒刑、最輕本刑為3 年以
    上有期徒刑以外之罪，其於準備程序中就被訴事實為有罪之
    陳述，經法官告知簡式審判程序之旨，並聽取公訴人及被告
    之意見後，依刑事訴訟法第273 條之1 第1 項規定，裁定本
    案改依簡式審判程序審理，且依刑事訴訟法第273 條之2 及
    第159 條第2 項規定，不適用傳聞法則有關限制證據能力之
    相關規定，合先敘明。
貳、實體方面：
一、上揭犯罪事實，業據被告吳政瑜於警詢時、偵查中、本院準
    備程序及審理時均坦承不諱，並有新北市政府警察局林口分
    局文化派出所當事人酒精測定紀錄表、新北市政府警察局吐
    氣酒精濃度檢測程序暨拒測法律效果確認單、財團法人台灣
    商品檢測驗證中心呼氣酒精測試器檢定合格證書、新北市政
    府警察局舉發違反道路交通管理事件通知單、車輛詳細資料
    報表各1 份在卷可稽（見偵查卷第9 、12至14、16頁），足
    認被告前揭任意性自白與事實相符，應堪信為真實。本案事
    證明確，被告犯行洵堪認定，應依法論科。
二、論罪科刑：
  ㈠核被告所為，係犯刑法第185 條之3 第1 項第1 款之駕駛動
    力交通工具而有吐氣所含酒精濃度達每公升0.25毫克以上情
    形之公共危險罪。
  ㈡被告前因酒後駕車之公共危險案件，經本院108 年度交簡字
    第2238號判決判處有期徒刑2 月確定，於109 年1 月16日執
    行完畢，此有臺灣高等法院被告前案紀錄表1 份在卷可憑，
    其於受有期徒刑之執行完畢後，5 年以內故意再犯本件有期
    徒刑以上之罪，為累犯。至司法院釋字第775 號解釋，依解
    釋文及理由之意旨，係指構成累犯者，不分情節，一律加重
    最低本刑，於不符合刑法第59條所定要件之情形下，致生行
    為人所受之刑罰超過其所應負擔罪責之個案，不符罪刑相當
    原則、比例原則。於此範圍內，在修正前，為避免發生上述
    罪刑不相當之情形，法院就該個案應裁量是否加重最低本刑
    ；依此，該解釋係指個案應量處最低法定刑、又無法適用刑
    法第59條在內減輕規定之情形，法院應依此解釋意旨裁量不
    予加重最低本刑（最高法院108 年度台上字第338 號判決意
    旨參照）。準此，本件依被告累犯及犯罪情節，並無上開情
    事，即應依刑法第47條第1 項之規定加重其刑。
  ㈢爰審酌被告前有酒後駕車之公共危險前科紀錄，明知酒精成
    分對人之意識能力具有不良影響，酒後駕車對一般往來之公
    眾及駕駛人自身皆具有高度危險性，既漠視自己安危，尤罔
    顧公眾安全，於服用酒類後仍執意駕駛自用小客貨車上路，
    雖未肇事，仍有害行車安全，並衡酌本案酒後所駕駛之動力
    交通工具為自用小客貨車，經測得之吐氣所含酒精濃度為每
    公升0.27毫克，為警查獲前並未有肇事而造成其他道路交通
    安全之重大實害，犯後坦承犯行之態度，及兼衡其自陳大學
    畢業之智識程度、現從事服務業、須撫養父母之生活狀況等
    一切情狀，量處如主文所示之刑，並諭知如易科罰金之折算
    標準，以資懲儆。
據上論斷，應依刑事訴訟法第273 條之1 第1 項、第299 條第1
項前段，刑法第185 條之3 第1 項第1 款、第47條第1 項、第41
條第1 項前段，刑法施行法第1 條之1 第1 項，判決如主文。
本案經檢察官吳秉林提起公訴，經檢察官張啓聰到庭執行職務。
中    華    民    國   110    年    11    月    17    日
                  刑事第二十五庭  法  官      曾淑娟
上列正本證明與原本無異。
如不服本判決，應於判決送達後20日內敘明上訴理由，向本院提
出上訴狀 (應附繕本) ，上訴於臺灣高等法院。其未敘述上訴理
由者，應於上訴期間屆滿後20日內向本院補提理由書「切勿逕送
上級法院」。
                                  書記官      張佑慈
中    華    民    國   110    年    11    月    17    日
附錄本案論罪科刑法條全文：
中華民國刑法第185條之3
駕駛動力交通工具而有下列情形之一者，處2 年以下有期徒刑，
得併科20萬元以下罰金：
一、吐氣所含酒精濃度達每公升零點二五毫克或血液中酒精濃度
    達百分之零點零五以上。
二、有前款以外之其他情事足認服用酒類或其他相類之物，致不
    能安全駕駛。
三、服用毒品、麻醉藥品或其他相類之物，致不能安全駕駛。
因而致人於死者，處3 年以上10年以下有期徒刑；致重傷者，處
1 年以上7 年以下有期徒刑。
曾犯本條或陸海空軍刑法第54條之罪，經有罪判決確定或經緩起
訴處分確定，於5 年內再犯第1 項之罪因而致人於死者，處無期
徒刑或5 年以上有期徒刑；致重傷者，處3 年以上10年以下有期
徒刑。